【裁判字號】    97,交聲,129
【裁判日期】    970905
【裁判案由】    違反道路交通管理處罰條例
【裁判全文】
臺灣宜蘭地方法院交通事件裁定         97年度交聲字第129號
移
異  議  人
即受處分人  乙○○
上列異議人因違反道路交通管理處罰條例案件，對於交通部公路
總局臺北區監理所宜蘭監理站於民國97年5月9日所為之處分（原
處分案號：宜監字第裁Q00000000號），聲明異議，本院裁定如
下：
    主  文
原處分撤銷。
乙○○不罰。
    理  由
一、原處分機關係以異議人即受處分人乙○○，於民國97年1月
    13日下午4時30分許，駕駛車號T8-2188號自用小客車，行經
    宜蘭縣羅東鎮○○路與林森路口時，因其為支線道車而不讓
    幹線道車先行，因而依道路交通管理處罰條例45條第9款，
    裁處新臺幣600元在案。
二、異議意旨略以：訊據受處分人乙○○堅決否認其有支線道車
    不讓幹線道車先行之違規行為，辯稱：伊有慢慢開車，是對
    方越線到伊之車道等語。
三、按法院受理交通事件，準用刑事訴訟法之規定，道路交通管
    理處罰條例第89條前段定有明文，是刑事訴訟法中有關舉證
    責任、證據調查等相關規定，在與行政秩序罰之本質不相牴
    觸的前提下，自應予以準用。又依刑事訴訟法第154條第2項
    規定，犯罪事實應依證據認定之，無證據不得認定犯罪事實
    ；而認定犯罪事實所憑之證據，雖不以直接證據為限，間接
    證據亦包括在內，然而無論直接證據或間接證據，其為訴訟
    上之證明，須於通常一般之人均不致有所懷疑，而得確信其
    為真實之程度者，始得據為有罪之認定，倘其證明尚未達此
    一程度，而有合理之懷疑存在，法院即應為諭知被告無罪之
    判決，最高法院76年度臺上字第4986號著有判例可資參照，
    此一原則，於法院審理行為人違反道路交通管理處罰條例案
    件時，當有其適用。
四、經查，受處分人有於上揭時間、地點，駕駛車號T8-2188號
    自用小客車行經上開路段發生車禍事故等情，業據受處分人
    坦認在卷，自堪信為真實。而證人即舉發之警員林智勝雖於
    本院審理時證述：到達現場發現撞擊點是在黃線的中間，我
    們是以道路標誌判斷應該是異議人車輛要讓B車甲○○等語
    （見本院卷第21頁筆錄），然依當日與受處分人發生車禍之
    證人甲○○於本院證稱：當時我要往羅東行駛天津路左轉林
    森路，我有點越過中間的雙黃線，我過去之後，看到異議人
    的車子過來，就發生車禍，我當時的車速應該很低，對方車
    速也很慢，就是擦撞倒一下而已等語明確（見本院卷第41頁
    筆錄），再參酌現場照片所示，證人甲○○之機車倒地位置
    ，係在雙黃線靠近對向車道之前方，顯見當時證人甲○○確
    有越過雙黃線行駛至對向車道之情形，且當時受處分人與證
    人之車行速度均甚為緩慢，則受處分人所行駛車輛之行向固
    為支線道，然證人甲○○既有越過雙黃線之情形且雙方之車
    行速度均甚緩慢，則自不能僅因受處分人與其發生車禍事故
    ，即遽認受處分人有支線道車不讓幹線道車之違規行為，原
    處分機關僅以道路標誌為支線道即認受處分人有支線道車不
    讓幹線道車之違規，尚屬無據。
五、綜上所述，本件尚乏證據足供本院認定受處分人有上開支線
    道車不讓幹線道車之違規行為，是原處分機關遽對受處分人
    為前開裁決，即難認為允當，應認受處分人之異議為有理由
    ，自應由本院將原處分撤銷，改諭知受處分人不罰，以資適
    法。
據上論斷，應依道路交通案件處理辦法第20條前段，裁定如主文
。
中    華    民    國    97    年    9     月     5    日
                  交通法庭法  官  鄭貽馨
以上正本證明與原本無異。
如不服本裁定，應於裁定送達後5日內，向本院提出抗告狀。（
應附繕本）
                          書記官  林嘉萍
中    華    民    國    97    年    9     月    5     日


司法院資訊處製作；財團法人民間司法改革基金會備份。
